---
title: "Test"
output:
  html_document: default
  pdf_document: default
date: "2024-02-23"
---

```{r setup, include=FALSE}
knitr::opts_chunk$set(echo = TRUE)
```

##Packages
```{r}
library(sf)
library(ggplot2)
library(sp)
library(raster)
library(ggmap)
library(adehabitatLT)
library(adehabitatMA)
library(adehabitatHR)
```


## Exercice de lecture de donnees dans R

```{r}
data <- readRDS("example_SKUA_dataset.rds")
```

Les donnees sont de type tableau, avec 6 colonnes:  
- Timestamp qui nous donne la date et l'heure  
- Nest qui donne le numero/l'ID du nest auquel appartient l'oiseau  
-Ring qui est l'ID de l'oiseau  
- trackID sous la forme "ring_date" : ca donne l'enregistrement en question  
- lon et lat les latitudes et longitudes en degres


Je spatialise les donnees en utilisant le code EPSCG pour les latitudes/longitudes
```{r}
datUTM <- st_as_sf(data, coords=c("lon","lat"), crs= 4326) # EPSCG code for Latitudes/Longitudes
```

Ensuite on projette les donnees pour les avoir en m, selon le systeme de reference UTM, WGS84 ellipsoid, South Pole, a l'aide de la fonction st_transform.  
J'ai trouve le code EPSCG 32761, Arnaud utilise le 3227 (plus precis)

```{r}
d <- st_transform(datUTM, crs= 3227)
```


Plotter:

```{r}
ggplot()+
  geom_sf(data=d$geometry, mapping= aes(color = d$timestamp))
```
Essayer de faire une Kernel density sur le jeu de donnees qu'on a 

```{r}

de = MASS::kde2d(xy[,1], xy[,2])
image(de)
```


## Test du package adehabitatHR et de la Brownian bridge Kernel method

Recuperer les coordonnees X, Y:
```{r}
d <- as.data.frame(d)
xy = st_coordinates(d$geometry)
xy <- as.data.frame(xy)
d$X <- xy$X
d$Y <- xy$Y
```


Convertir l'objet en objet de classe as.ltraj (cf vignette du package adehabitatHR)
```{r}
#da <- as.POSIXct(strptime(as.character(d$timestamp),"%y%m%d", tz="Europe/Paris"))
trajtest <- as.ltraj(xy = d[,c("X","Y")], date = d$timestamp, id = d$ring)
```

Evaluation des parametres sig2 (standard deviation des positions), et de sig1 (par maximum likelihood)
```{r}
sig2 <- 0.5*sqrt(sd(d$X)+ sd(d$Y))  # revoir ce calcul de sigma 2
lik <- liker(trajtest, sig2 = sig2, rangesig1 = c(0, 10))
plot(lik$testbird$cv)
```

Implementation des Brownian bridges avec sig1 et sig2

```{r}
#tata <- kernelbb(trajtest, sig1 = 0.7107, sig2 = sig2, grid = 80)
image(tata)
plot(getverticeshr(tata, 50), add=TRUE, lwd=2)
```

Recuperer les home range!  
En vectoriel:
```{r}
g <- getverticeshr(tata, 50) # donne le home range a x% sous forme vector
plot(g,col=1)
```

Petit souci au niveau des unites: il me semble qu'il y a un facteur 100 en moins au niveau des aires de home range.  



Home range en raster mode: bien pour calculer le home range car valeurs des probas sur chaque ligne.
```{r}
vud <- getvolumeUD(tata)
image(vud[1])
xyzv <- as.image.SpatialGridDataFrame(vud[1])
contour(xyzv, add=TRUE)
```

Taille des home range? Si on a utilise la fonction "getverticeshr", alors on a la colonne "area" dans le SpatialPolygonsDataFrame qu'elle renvoie, pour la proba definie avant (mesure de l'aire definie par le polygone). Sinon directement avec l'objet estUD obtenu via kernel ou Brownian bridges: (mesure l'aire correspondant aux cellules de la grille dans le home range, vision raster)

```{r}
ii <- kernel.area(tata, percent=seq(50, 95, by=5))
ii <- as.data.frame(ii)
plot(as.numeric(rownames(ii)), ii[,1])
```




